【裁判字號】    98,訴,1273
【裁判日期】    981023
【裁判案由】    給付貨款
【裁判全文】
臺灣板橋地方法院民事判決              98年度訴字第1273號
原      告  頂助實業有限公司
法定代理人  丙○○
訴訟代理人  趙建和律師
被      告  臺灣增澤工程股份有限公司
法定代理人  乙○○
訴訟代理人  甲○○
上列當事人間請求給付貨款事件，經本院於民國98年10月9 日言
詞辯論終結，判決如下：
    主  文
被告應給付原告新台幣貳拾捌萬陸仟捌佰陸拾元，及自民國九十
八年四月四日起至清償日止，按週年利率百分之五計算之利息。
原告其餘之訴駁回。
訴訟費用由被告負擔十分之三，餘由原告負擔。
本判決第一項得假執行。
原告其餘假執行之聲請駁回。
    事實及理由
一、原告主張：被告自民國96年1 月18日起，陸續向原告訂購6
    〞直徑齒輪式蝶閥加長桿及外管300mmL、6 〞直徑把手式JI
    S10K夾式蝶閥、砲金銅閘閥、全不銹鋼隔膜式壓力錶等物品
    ，用供其業主施作「和平島污水處廠第一期新建工程」之工
    程用零配件，前後總計向原告訂貨之價金共新台幣（下同）
    1,095,360 元（如附件所示）。原告亦依約如期將被告所訂
    購之上開工程用零配件交付至被告指定地點，即基隆市和平
    島污水廠工地，上開銷售之貨物，原告並已依法開立銷售發
    票向被告請求給付貨款，惟被告迄未清償，為此，依買賣之
    法律關係，請求被告給付貨款等語，併為聲明：被告應給付
    原告1,095,360 元，及自支付命令送達翌日起至清償日止，
    按年息5%計算之利息；原告願供擔保，請准宣告假執行。
二、被告則以：原告所稱被告簽署之訂購單2張及買賣契約書影
    本4 份，其價金合計為1,107,960 元（含稅），並非原告所
    述之1,095,360 元。又上開兩造所簽署之買賣合約書4 份，
    其中3 份，即編號TSENG-00-000-000A ，金額504,000 元、
    編號TSENG-00-000-000，金額220,500 元、編號TSENG-00-0
    00-000，金額84,000元，均於契約書驗收條款一欄之第4 條
    約定：「4.驗收期限：同業主驗收。」。惟被告本件工程之
    業主即基隆市政府尚未辦理驗收（目前正辦理部分驗收手續
    ），致未達驗收期限，故被告依約尚無須支付此部分之貨款
    合計808,500 元。另編號TSENG-00-000-000A 、編號TSENG-
    00-000-000、編號TSENG-00-000-000之買賣合約書，均於驗
    收條款一欄之第5 條約定：「5.乙方所交貨品，如有全部或
    一部不合格時，乙方應於接到甲方通知三天內，如數取回調
    換合格之貨品，並按規範標準驗收，因退換貨所發生之費用
    及甲方之損失，概由乙方負擔。」顯見該等貨品需依「規範
    規定」辦理驗收，才能得知該等貨品是否符合規範要求，進
    而達到付款條件，並非原告所稱單純工程配件等語資為抗辯
    。併為答辯聲明：原告之訴駁回。
三、兩造不爭執事項：
  (一)被告於96年1 月18日向原告訂購6 〞∮齒輪式蝶閥加長桿及
    外管300mmL，價金68,400元（未稅），含稅之價金則為71,8
    20元，兩造並簽立編號TSENG-00-000-000號之訂購單一紙，
    有上開訂購單影本附卷可稽（見本院訴字卷第16頁），原告
    已交付上開貨品予被告，被告尚未給付價金。
  (二)被告於96年3 月19日向原告訂購6 〞∮把手式JIS10K夾式蝶
    閥、2 〞∮JIS 10K SUS304球塞閥、12〞∮JIS 10K 單球式
    橡膠撓性接頭，價金為38,640元，兩造並簽立編號TSENG-00
    -000-000號之訂購單一紙，有上開訂購單影本附卷可稽（見
    本院訴字卷第16頁反面），原告已交付上開貨品予被告，被
    告尚未給付價金。
  (三)被告於96年3 月16日向原告訂購砲金銅閘閥、閘閥等物，價
    金為480,000 元（未稅），含稅之價金則為504,000 元，兩
    造並簽立編號TSENG-00-000-000A 號之買賣合約書一紙，有
    上開買賣合約書影本附卷可稽（見本院訴字卷第17頁），原
    告已交付上開貨品予被告，被告尚未給付價金。
  (四)被告於96年3 月26日向原告訂購全不銹鋼隔膜式壓力錶等物
    ，價金為210,000 元（未稅），含稅之價金則為220,500 元
    ，兩造並簽立編號TSENG-00-000-000號之買賣合約書一紙，
    有上開買賣合約書影本附卷可稽（見本院訴字卷第17頁反面
    ），原告已交付上開貨品予被告，被告尚未給付價金。
  (五)被告於96年4 月9 日向原告訂購SUS304雙頭外牙內卜1/2 〞
    等物，價金為80,000元（未稅），含稅之價金則為84,000元
    ，兩造並簽立編號TSENG-00-000-000號之買賣合約書一紙，
    有上開買賣合約書影本附卷可稽（見本院訴字卷第18頁），
    原告已交付上開貨品予被告，被告尚未給付價金。
  (六)被告於96年4 月10日向原告訂購12〞∮JIS 10K 鑄鐵球型逆
    止閥等物，價金為180,000 元（未稅），含稅之價金則為18
    9,000 元，兩造並簽立編號TSENG-00-000-000號之買賣合約
    書一紙，有上開買賣合約書影本附卷可稽（見本院訴字卷第
    18頁反面），原告已交付上開貨品予被告，被告尚未給付價
    金。
  (七)被告因向基隆市政府承包「基隆市○○○○道系統第一期實
    施計劃─和平島污水處理廠（第一期）新建工程」，而向原
    告採購前開物品，使用安裝於上開工程。
四、就原告主張：依系爭編號TSENG-00-000-000號之訂購單，被
    告應給付買賣價金71,820元、依系爭編號TSENG-00-000-000
    號之訂購單，被告應給付買賣價金38,640元、依系爭編號TS
    ENG-00-000-000號之買賣合約書，被告應給付買賣價金189,
    000 元，合計299,460 元一節，為被告所不爭執，應堪採信
    。又原告本件請求之金額，依原告所提未付款明細（如附件
    ）及97年2 月28日報價單影本各一紙（見本院訴字卷第21頁
    、第21頁反面），係扣除兩造間另筆買賣退換貨之差額12,6
    00元後之金額。是原告此部分請求被告給付286,860 元（29
    9,460 元－12,600元＝28,680元），為有理由。
五、就原告依系爭編號TSENG-00-000-000A 號之買賣合約書，請
    求被告給付買賣價金504,000 元、依系爭編號TSENG-00-000
    -000號之買賣合約書，請求被告給付買賣價金220,500元、
    依系爭編號TSENG-00-000-000號之買賣合約書，請求被告給
    付買賣價金84,000元，合計808,500 元部分，被告抗辯此部
    分買賣標的物依約需經其業主基隆市政府驗收，惟基隆市政
    府尚未驗收，故被告依約尚無須支付此部分之貨款等語。經
    查：上開3 份買賣合約書之付款條件一欄，均記載「1.驗收
    合格：100%，票期60天。」，其驗收一欄則皆記載：「驗收
    期限：同業主驗收。」，是依兩造之約定，上開3 筆買賣價
    金須至被告之業主基隆市政府驗收，原告方得請求被告給付
    。而經本院向基隆市政府函查被告因承包「基隆市○○○○
    道系統第一期實施計劃─和平島污水處理廠（第一期）新建
    工程」而向原告採購之系爭設備，是否已裝設及驗收完成結
    果，基隆市政府於98年9 月7 日以基府工下參字第09800874
    46號函回覆稱：「... 二經查本工程管線工程各項設備已於
    97年12月26日前安裝完成或試壓（含缺失改善），現正辦理
    部分驗收中，尚未正式驗收。」，有上開函文附卷可稽（見
    本院訴字卷第165 頁）。是上開工程既尚未經業主基隆市政
    府正式驗收，即兩造就上開3 筆買賣價金所約定之清償期並
    未屆至，則原告請求被告給付上開3 筆買賣價金合計808,50
    0 元，即無理由。
六、從而，原告依買賣之法律關係，請求被告給付價金286,860
    元，及自支付命令送達翌日即98年4 月4 日起至清償日止，
    按年息5%計算之法定遲延利息，為有理由，應予准許；逾此
    部分之請求，為無理由，應予駁回。
七、因本件事證已臻明確，兩造其餘主張、陳述及所提之證據暨
    攻擊防禦方法，經本院審酌後，認均與本案判斷結果無影響
    ，毋庸再予一一審酌，附此敘明。
八、原告陳明願供擔保，聲請宣告假執行，經核其勝訴部分，所
    命給付金額未逾50萬元，爰依職權宣告假執行；至其敗訴部
    分，假執行之聲請則失所附麗，應併駁回。
結論：本件原告之訴為一部有理由，一部無理由，依民事訴訟法
第79條、第389條第1 項第5款，判決如主文。
中    華    民    國    98    年    10    月    23    日
                  民事第一庭    法  官  黃信樺
以上正本係照原本作成
如對本判決上訴，須於判決送達後20日內向本院提出上訴狀
中    華    民    國    98    年    10    月    23    日
                                書記官  李佳靜


司法院資訊處製作；財團法人民間司法改革基金會備份。
